# 外币报表折算差

提问人：wx_5da8127ce38f 时间：2019-10-17 15:14:30
请问陈版，母公司和子公司共同持有一家联营企业 30% 的股份，其中子公司持有 20%，母公司持有 10%，子公司的记账本位币是港币，母公司记账本位币是人民币，现在母公司收购剩余的70%的股权。请问，在编制母公司合并日的合并报表时，以往产生的外币报表折算差需要转为投资收益吗？还是说只需要确认公允价值和除去外币报表折算差的账面金额确认为投资收益？

回答人：chenyiwei
该交易在母公司的合并报表层面相当于香港子公司也在购买日按公允价值一并处置了其原持有的原联营企业 20% 股权，相应地，香港子公司此前按权益法核算确认的在该原联营企业的其他综合收益中所占的份额，如果该等其他综合收益属于可转损益的项目的，也应在购买日一并转入损益。但因为母公司并未处置香港子公司的股权，故在购买日时点无需将前期与该子公司相关的外币报表折算差额（包括可能与该项对原联营企业的长期股权投资相关的部分）转入损益。